# 求助陈版软件使用费

提问人：qfl328 时间：2022-10-04 18:32:28
求助陈版关于软件授权费用的，公司现将自有产品，依据客户的需求做了一部分定制化开发，该软件部署在客户本地服务器，交付产品后，客户无需使用公司的服务器资源即可使用。公司对客户会进行单独的运维收费（运维主要指保证软件产品正常使用相关的工作）和软件授权许可收费，分期收取 3 年的授权费及 2 年的运维费（ 1 年免维期），合同未约定产品升级，但约定了如果产品在授权年限内有改进，将免费给客户进行改进。
根据新收入准则 36 条，同时满足 1 ）合同要求或客户能够合理预期企业将从事对该项知识 产权有重大影响的活动； 2 ）该活动对客户将产生有利或不利影响； 3 ）该活动不会导致向客户转让某项商品时，知识产权应按时段法确认收入，否则按照时点确认。因公司的改进不会对产品本身产生重大影响，只是同功能的优化，且北京证监局在会计监管里关于新收入准则产品化软件收入的讨论中认为当软件许可有独立功能，无需后续培训及升级服务也能正常使用时，即便约定了 3 年的授权许可，也可在交付密钥后一次性确认收入。
对于公司目前的合同约定，公司是否可以认为满足时点法确认的要求，即便授权使用费分期收取，但是也可在交付软件产品时，一次性确认 3 年的授权使用费。

回答人：chenyiwei
因为“该软件部署在客户本地服务器，交付产品后，客户无需使用公司的服务器资源即可使用”，故对现有软件的交付构成一个单项履约义务（时点确认）。后续的技术升级导致软件更新，从主帖所述情况看并不重大，如客户选择不升级，理论上也不影响已被授权的现有软件的使用。
如果后续授权期限内预期会有重大改进，则需将合同总价分出一部分作为单项履约义务的价款，到后续提供升级服务时确认收入。

提问人：qfl328 时间：2022-12-06 15:52:14
请教陈版，由于授权费是每年年初收取，合同在1.5年终止，客户认为最后一年的软件授权费没发生，不进行支付，并要求退还第二年半年的授权费（第二年年初支付了第二年全年的），在此种情形下， 3 年的软件授权费是否还可以在初始上线时一次性确认？

回答人：chenyiwei
如果客户有权根据最终实际使用情况，要求退还未使用部分的服务费，则基于可收回性考虑，还是分段确认，即依据客户已接受服务的期间确认。